【裁判字號】    96,附民,128
【裁判日期】    980821
【裁判案由】    請求賠償損害
【裁判全文】
臺灣桃園地方法院刑事附帶民事訴訟判決
原      告  甲○○
被      告  寅○○
            戊○○
            鍾震詮原名戌○○.
            未○○
            丁○○
                    8
            莫伊蓁原名丑○○.
            酉○○
            午○○
            卓彥妤原名庚○○.
            申○
            己○○
            辛○○
            丙○○
            卯○○
            巳○○
            王品函原名乙○○.
            壬○○
            癸○○
            辰○○
            子○○
上列被告因本院95年度訴字第2534號、97年度訴字第437 號違反
期貨交易法案件，經原告提起民事訴訟，本院判決如下：
    主  文
原告之訴及假執行之聲請均駁回。
    事  實
一、原告方面：
    聲明及陳述均如附件刑事附帶民事訴訟起訴狀所載。
二、被告方面：
    被告均未為任何聲明或陳述，亦未提出任何書狀。
    理  由
一、按附帶民事訴訟，係因犯罪而受損害之人，為請求回復其損
    害，於刑事訴訟程序附帶提起之民事訴訟，故提起是項訴訟
    ，須限於起訴之犯罪事實侵害個人私權，致生損害者，始得
    為之，最高法院23年度附字第248 號刑事判例意旨，可為參
    照。又刑事訴訟諭知無罪、免訴或不受理之判決者，應以判
    決駁回原告之訴，刑事訴訟法第503 條第1 項定有明文，其
    因裁判上之一罪，法院不另為無罪諭知者，亦同，亦有最高
    法院29年上字第48號民事判例足佐。
二、經查：
(一)、本件被告子○○並非本件刑事案件之被告，雖告訴人即原告
    甲○○曾另案對之提起告訴，惟公訴人既於本件刑事訴訟程
    序中並未主張被告子○○有何犯罪行為，其對被告子○○在
    本件刑事訴訟程序中提起附帶民事訴訟，顯非合法，應以不
    合法而駁回之。
(二)、其次，關於被告辛○○、丙○○、辰○○所涉違反期貨交易
    法案件，業經本院以95年度訴字第2534號、97年度訴字第43
    7 號刑事判決無罪在案，則依前開說明，原告此部分所為之
    請求，自應予以駁回。又原告此部分之訴既經駁回，其假執
    行之聲請亦失所附麗，應併予駁回。
(三)、再者，本院上開刑事判決固認被告寅○○等人因違反期貨交
    易法第82條第1 項之規定，而犯同法第112 條第5 款規定未
    經許可擅自經營期貨顧問事業及其他期貨服務事業罪。惟該
    判決既認原告甲○○之投資，並非受被告寅○○等人施用詐
    術所致，被告寅○○等人並不成立詐欺罪，因公訴意旨認此
    部分與本案論罪科刑部分，有方法結果之牽連關係，屬裁判
    上之一罪，而不另為無罪之諭知，有該份刑事判決可稽。茲
    因被告寅○○等人違反前開期貨交易法，並非侵害原告之個
    人法益，且原告亦非該項犯罪之被害人，原告自不得本於刑
    事訴訟程序提起附帶民事訴訟，至原告另指被告寅○○等人
    犯有詐欺罪部分，復經本院以前開刑事判決就該部分事實作
    不另為無罪諭知之認定，揆諸前述說明，自應以判決駁回原
    告之訴，其假執行之聲請亦因而失所附麗，應併駁回。
三、據上論結，應依刑事訴訟法第503 條第1 項前段、第502 條
    ，判決如主文。
中    華    民    國    98    年    8     月    21    日
                  刑事第八庭    審判長法  官   林惠霞
                                      法  官   張明儀
                                      法  官   呂綺珍
上正本證明與原本無異。
對於本判決如不服非對刑事判決上訴時不得上訴並應於送達後十
日內向本院提出上訴狀。
                                      書記官   范升福
中    華    民    國    98    年    8     月    21    日


司法院資訊處製作；財團法人民間司法改革基金會備份。
